臺灣屏東地方法院刑事判決　　　　　　　96年度交易字第95號
公　訴　人　臺灣屏東地方法院檢察署檢察官
被　　　告　甲○○
上列被告因公共危險案件，經檢察官提起公訴（96年度偵字第33
62號），嗣被告於本院準備程序進行中先就被訴事實為有罪之陳
述，本院告知被告簡式審判程序之旨，並聽取當事人之意見後，
裁定改由受命法官獨任依簡式審判程序審理，判決如下：
    主  文
甲○○服用酒類，不能安全駕駛動力交通工具而駕駛，累犯，處
有期徒刑壹年，減為有期徒刑陸月，如易科罰金以新台幣壹仟元
折算壹日。
    事  實
一、甲○○曾因公共危險案件，經本院以94年度交簡字第472 號
    判處有期徒刑6 月確定，於民國94年9 月26日易科罰金執行
    完畢。詎仍不知悔改，於96年4 月13日下午13、14時許，在
    屏東縣屏東市○○路不詳友人住處飲用米酒，又於同日下午
    15 時 許在屏東縣屏東市○○街78號飲用米酒，飲至同日晚
    間18 時30 分許，明知酒後已達不能安全駕駛動力交通工具
    之狀態，竟仍駕駛車牌號碼WH─6082號自用小貨車往繁華村
    方向返家，於同日晚間19時26分許行經屏東縣屏東市○○路
    652 巷2 號前，因駕駛能力受酒精影響而降低，致不慎倒車
    撞擊停放於家門前，蔡東成所有之車牌號碼2382—JP號自用
    小客車。嗣經員警於同日晚間19時30分接獲民眾報案到場處
    理並測試其吐氣所含酒精成分高達每公升1.04毫克而查獲上
    情。
二、案經屏東縣警察局屏東分局報請臺灣屏東地方法院檢察署檢
    察官偵查起訴。
    理  由
壹、程序部份
一、按除被告所犯為死刑、無期徒刑、最輕本刑為3 年以上有期
    徒刑之罪或高等法院管轄第一審案件者外，於法院行準備程
    序進行中，被告先就被訴事實為有罪之陳述時，審判長得告
    知被告簡式審判程序之旨，並聽取當事人、代理人、辯護人
    及輔佐人之意見後，裁定進行簡式審判程序；且受命法官行
    準備程序，與法院或審判長有同一之權限；又簡式審判程序
    之證據調查，不受刑事訴訟法第159 條第1 項、第161 條之
    2 、第161 條之3 、第163 條之1 及第164 條至第170 條規
    定之限制，刑事訴訟法第273 條之1 第1 項、第279 條第2
    項前段、第273 條之2 分別定有明文。被告所為係犯死刑、
    無期徒刑、最輕本刑為3 年以上有期徒刑以外之罪，其於準
    備程序中就被訴事實為有罪之陳述，經受命法官告知簡式審
    判程序之旨，並聽取公訴人、被告之意見後，本院合議庭認
    為適宜由受命法官獨任進行簡式審判程序，依刑事訴訟法第
    273 條之1 第1 項規定，裁定由受命法官獨任進行審判程序
    ，合先敘明。
貳、實體部分
一、上揭事實，業據被告甲○○於警詢及本院審理時均坦認不諱
    ，核與證人蔡東成於警詢中之證述相符，且有道路交通事故
    現場圖、道路交通事故調查報告表（一）、（二）、屏東縣
    警察局舉發違反道路交通管理事件通知單、當事人酒精濃度
    測試紀錄表、刑法第185 條之3 案件測試觀察紀錄單、現場
    照片等附卷可稽。是本件事證明確，被告犯行均堪以認定。
二、核被告甲○○所為，係犯刑法第185 條之3 之服用酒類不能
    安全駕駛動力交通工具而駕駛罪。被告曾因公共危險案件，
    經本院以94年度交簡字第472 號判處有期徒刑6 月確定，於
    94 年9月26日易科罰金執行完畢一節，有臺灣高等法院被告
    全國前案紀錄表1 份在卷可憑，於5 年內故意再犯有期徒刑
    以上之本件，應依刑法第47條第1 項規定，論以累犯，並依
    法加重其刑。爰審酌被告前於90年間即因服用酒類駕車，經
    本院以90年屏交簡字第125 號判處拘役50日確定，又於93年
    間再因服用酒類駕車，經本院以93年度交簡字第458 號判處
    有期徒刑4 月確定，復再於94年間因服用酒類駕車，經本院
    以94年度交簡字第472 號判處有期徒刑6 月確定後，詎仍不
    思悔改，明知酒精成分對人之意識能力具有不良影響，飲酒
    後將導致對於周遭事務之辨識及反應能力較平常薄弱，倘行
    駛於道路上，將對自身及一般往來公眾造成高度危險，竟仍
    於服用酒類後，貿然駕駛貨車，並倒車撞擊他車以致肇事，
    顯見其不知悔改甚深，無視於法紀存在；惟於警詢及本院審
    理中均坦承犯行，犯罪後態度甚可等一切情狀，量處如主文
    所示之刑，又被告犯罪時間在96年4 月24日以前，所犯符合
    中華民國九十六年罪犯減刑條例第2 條第1 項第3 款所定之
    減刑條件，應依該規定減其刑期為二分之一，故減為有期徒
    刑6 月，並諭知易科罰金之折算標準。
據上論斷，應依刑事訴訟法第273 條之1 第1 項、第299 條第1
項前段，刑法第185 條之3 、第47條第1 項、第41條第1 項前段
，刑法施行法第1 條之1 ，中華民國九十六年罪犯減刑條例第2
條第1 項第3 款、第7 條、第9條，判決如主文。
本案經檢察官顏珮珊到庭執行職務。
中　　華　　民　　國　　96　　年　　9　　月　　19　　日
                  交通法庭    法  官  羅培毓
以上正本證明與原本無異。
如不服本判決應於收受本判決送達後十日內向本院提出上訴書狀，
其未敘述上訴理由者，並得於提起上訴後十日內向本院補提理由
書狀（均須按他造當事人之人數附繕本）「切勿逕送上級法院」
中　　華　　民　　國　　96　　年　　9　　月　　19　　日
                              書記官  張儷薾
附錄本判決論罪科刑法條全文
中華民國刑法第185條之3：
服用毒品、麻醉藥品、酒類或其他相類之物，不能安全駕駛動力
交通工具而駕駛者，處一年以下有期徒刑、拘役或三萬元以下罰
金。
